# 请教陈版 —— 政府补助结合转租赁

提问人：lll123 时间：2022-11-24 17:24:35
有一笔政府补助款，对A公司租赁的一栋楼 5 年租金全额补偿，每年审核后打款。A公司将这栋楼直接进行转租赁了。这个时候政府补助怎么做分录，什么时候确认补助？【是与资产相关还是与收益相关】
我的想法是，按照与收益相关处理。
借：应收账款
贷：递延收益
借：递延收益
贷：其他收益
但又感觉与转租赁相关，是不是应该比照固定资产，按照使用权资产摊销？

回答人：chenyiwei
如果转租赁构成融资租赁，即在转租赁的开始日，将原租赁的使用权资产予以转销，并确认了资产处置损益，则与之对应，理论上也应将应收的租金补助折现确认长期应收款和其他收益。
但鉴于实务中此类政府补助一般按收付实现制确认，而本案例需要每年审核后才打款，故一般仍建议在每年实际收到时确认为其他收益。